【裁判字號】    99,裁,998
【裁判日期】    990429
【裁判案由】    地價稅
【裁判全文】
最  高  行  政  法  院  裁  定
                                       99年度裁字第998號
上  訴  人  財團法人臺灣基督長老教會
代  表  人  甲○○
訴訟代理人  吳錫璋
被 上訴 人  高雄縣政府地方稅務局
代  表  人  乙○○
上列當事人間地價稅事件，上訴人對於中華民國97年7月10日高
雄高等行政法院96年度訴字第885號判決，提起上訴，本院裁定
如下：
    主  文
上訴駁回。
上訴審訴訟費用由上訴人負擔。
    理  由
一、按對於高等行政法院判決之上訴，非以其違背法令為理由，
    不得為之，行政訴訟法第242條定有明文。依同法第243條第
    1項規定，判決不適用法規或適用不當者，為違背法令；而
    判決有同條第2項所列各款情形之一者，為當然違背法令。
    是當事人對於高等行政法院判決上訴，如依行政訴訟法第24
    3條第1項規定，以高等行政法院判決有不適用法規或適用不
    當為理由時，其上訴狀或理由書應有具體之指摘，並揭示該
    法規之條項或其內容；若係成文法以外之法則，應揭示該法
    則之旨趣；倘為司法院解釋或本院之判例，則應揭示該判解
    之字號或其內容。如以行政訴訟法第243條第2項所列各款情
    形為理由時，其上訴狀或理由書，應揭示合於該條項各款之
    事實。上訴狀或理由書如未依此項方法表明者，即難認為已
    對高等行政法院判決之違背法令有具體之指摘，其上訴自難
    認為合法。
二、本件上訴人對於高雄高等行政法院96年度訴字第885號判決
    （下稱原判決）提起上訴，雖略以：上訴人所有坐落大寮鄉
    ○○段1037、1037-1、1040、1040-1、1041、1043、1066-4
    、1066-6、1066-11、1114-4、1115 （含原1115-1）地號11
    筆土地（下稱系爭土地）為大坪頂特定地區都市計畫範圍內
    土地，其中拷潭段1037-1、1040、1066-4、1114-4、1115（
    含原1115-1）地號5筆土地（下稱系爭甲地），曾因高雄縣
    政府68年6月30日發布實施「大坪頂特定區計畫」，劃定為
    「公墓用地」，為屬政府應以區段徵收開發方式辦理之公共
    設施保留地，嗣於92年10月28日經高雄縣政府以（92）府建
    都字第0920202360號函公告實施「變更大坪頂特定區計畫（
    第二次通盤檢討－臺灣省部分）案」中變更為「墳墓專用區
    」。另拷潭段1037、1041、1066-4、1066-6、1115及1115-1
    地號等6筆土地（下稱系爭乙地），前經臺灣省政府63年5月
    13日府社三字第43114號函核准設置「私立拷潭公墓」。質
    言之，「系爭甲地」與「系爭乙地」兩者均為經核准之公墓
    用地，因前者經都市計畫發布實施編定為「墳墓專用區」，
    依據上揭都市計畫法第26條及第41條規定，得視為經事業主
    管機關核准之私立公墓用地，而後者經臺灣省政府63年5月
    間專函核准設置公墓在案，原判決認其無土地稅減免規則第
    8條第1項第6款免稅規定之適用，顯不符實際；另上訴人所
    有坐落拷潭段1066-4及1115地號等2筆土地，納骨牆、管理
    室、廁所、停車場等設施均係公墓應有設施，且其面積占宗
    地面積之2.16%，與土葬區面積比例十分懸殊，依現行土地
    法規，都市計畫土地可辦理分割，故不同使用領域不得混為
    一談，以免造成不合理現象，又建築物違章僅涉及建築法、
    房屋稅條例及都市計畫法規定，不宜擴及土地稅減免與否，
    依高雄縣政府96年11月5日府建都字第0960253905號及92年1
    2月25日府民宗字第0920215518號函所示，拷潭段1066-4及1
    115地號土地作為公墓使用，不違反都市計畫規定用途，但
    其上建築物應補辦建築執照，乃各稅目分稅立法之精神，基
    於維護納稅人權益，被上訴人應遵守租稅法定主義，否則有
    違行政程序法第4條及第9條規定，是原判決認拷潭段1066-4
    及1115地號土地之使用未符合都市計畫法及目的事業主管機
    關核准之規劃使用，不合免稅規定乙節，忽略法律優位與法
    律保留原則及比例原則，顯有判決違背法令之不當等語，為
    其論據。經查原判決關於系爭土地，不該當土地稅減免規則
    第8條第1項第6款所定免稅構成要件事實，而應按一般用地
    稅率課徵95年地價稅之原處分合法性，及上訴人於原審之主
    張如何不足採等事項，均詳述其認定事實及得心證之理由，
    核上開上訴理由，或係重述其在原審業經主張而為原判決摒
    棄不採之陳詞，或係就原審取捨證據、認定事實之職權行使
    所論斷；第1037-1、1040及1114-4號土地未經核准設置私立
    公墓，1066-4、1115號土地違規使用，其餘土地則為保護區
    土地均不合減免要件等情，指摘其為不當，而未具體表明原
    判決究竟有如何合於不適用法規或適用不當、或有行政訴訟
    法第243條第2項所列各款之情形，尚難認為已對原判決之如
    何違背法令有具體之指摘。依首揭規定及說明，應認其上訴
    為不合法，應予駁回。
三、據上論結，本件上訴為不合法。依行政訴訟法第249條第1項
    前段、第104條、民事訴訟法第95條、第78條，裁定如主文
    。
中    華    民    國    99    年    4     月    29    日
                    最高行政法院第五庭
                        審判長法官  黃  璽  君
                              法官  陳  鴻  斌
                              法官  鄭  忠  仁
                              法官  吳  東  都
                              法官  陳  金  圍
以  上  正  本  證  明  與  原  本  無  異
中    華    民    國    99    年    4     月    30    日
                              書記官  彭  秀  玲


司法院資訊處製作；財團法人民間司法改革基金會備份。
